# 请教陈版:结构化主体

提问人：wsw_wo123 时间：2018-03-19 14:49:07
请教陈版:某公司跟信托公司签订了单一资金信托合同，该信托为事务管理信托，受托人按照信托文件的约定和委托人的指令进行管理，获取管理费。该信托主要投资于货币基金和一些金融债。请问这个属于结构化主体范畴吗？商业银行如何账务处理该信托计划？

回答人：chenyiwei
属于结构化主体（其控制权不是主要依据表决权来确定），由于该企业享有或承担绝大部分最终剩余风险和收益，且受托人需遵循委托人指令，故对信托的投资决策有主导权，所以控制该信托，需将该信托纳入合并报表范围。